# 长期押金是否需要折现

提问人：奔跑城里 时间：2016-05-12 20:25:17
公司从事学前教育培训需要大量的租赁房屋，租赁房屋合同一般签订6-8年，需要缴纳押金；合同约定，合同到期后承租人清理完毕租赁房子出租人给退还押金。 求助： 1 、交纳的长期押金列报在“其他非流动资产”是否合适？ 2 、押金是否需要折现，折现率如何选择。

回答人：chenyiwei
1 、可以，也可以列报在长期应收款中。 2 、需要折现，特别在资金时间价值影响重大的情况下，放弃的利息事实上构成了租金成本的一部分。折现率应取同期贷款利率，分录为：借：长期待摊费用——预付租金，贷：未实现融资收益。借方长期待摊费用在租赁期内按直线法摊销确认租金费用；贷方未实现融资收益在租赁期内采用实际利率法摊销确认利息收入。

提问人：apriltriangel7 时间：2018-11-12 14:17:55
陈版， 理解我们在新收入准则前大部分都是考虑货币的时间价值问题，将长期质保金折现处理。主要系根据财政部发出的新收入准则应用指南P47-48，三是合 同承诺的对价金额与现销格之间差是由于向客户或企业提供融资利益以 外的其他原因所导致，且这一差额与产生该额的原因是相称。例如，合同约定的支付条款是为了向企业或客户提供保护，以防止另一方未能依照合同充分履行其部分或全部义务。（如质保金） 那么在应用了新收入准则后，公司应该对自 2018 年 1 月 1 日起未执行完毕的合同不再进行质保金折现了吗？因为对于 2018 年 1 月 1 日前已确认收入即完成履约义务（质保金因被判断为保证质保不单独作为履约义务）不需调整已折现部分？

回答人：chenyiwei
我理解，在新收入准则下，质保金不再认为包含重大融资成分，因此可以不折现。对于与原准则的差异，除了已完成合同以外，其他还是需要追溯调整（实务中可以考虑重要性原则）。

提问人：hadewgvc 时间：2019-08-05 21:33:23
请教陈版，对于一家从事电影院行业的企业，在全国各地以及海外开的影院达 90 余家，电影院租赁房产需支付押金，租赁期大部分都是 15 年，押金到期按面值返还，企业对这部分其他应收款单项考虑不计提坏账准备，在新金融工具准则下，根据预期信用损失，需要考虑货币时间价值对押金折现计提损失吗？

回答人：chenyiwei
影院所缴纳的押金长达在 15 年至 20 年，其摊余成本首先应该考虑时间因素的影响，除非该影响显著不重大。根据《企业会计准则第22 号——金融工具确认和计量（ 2017 年修订）》第三十三条规定：“企业初始确认金融资产或金融负债，应当按照公允价值计量”，本案例中的押金的初始计量公允价值即为租赁期满时可收回金额按适当利率折现的现值。由于租赁期较长，且此类押金退还时通常不计息，故时间价值因素对其公允价值的影响是重大的。在初始确认时，应作以下会计处理： （ 1 ）借：长期应收款，贷：银行存款（押金的名义金额） （ 2 ）借：长期待摊费用，贷：未实现融资收益（折现值与名义金额的差额） 上述未实现融资收益应在租赁期内按实际利率法摊销，确认利息收入；长期待摊费用在租赁期内按直线法摊销，作为对各期租金支出的调整。日后转为执行新租赁准则后，上述长期待摊费用并入使用权资产的账面价值。 在考虑了时间因素的基础上，关于预期信用损失的计提，在未来可用租金进行抵扣的情况下，其预计的损失率可能是比较低的。